# 折扣在集团内部使用流转会计处理

提问人：布 鲁 斯 1331 时间：2022-06-28 15:34:39
陈版好，目前公司合并范围内有两家公司A和B。
案例如下：A公司客户下单 100 元，按返利政策根据可变对价实际确认应收账款和收入 90 ，优惠的 10 元可作为下次订单采购的折扣使用。
对于客户来说，A和B都是同一集团的，所以可能存在将原来在A得到的 10 元优惠用于去B采购。
目前处理方式为：
A：
原金额确认：
借：应收账款-客户 100
贷：营业收入 100
计提返利：
借：应收账款-客户 -10
贷：营业收入 -10
由于后来优惠订单下在B公司冲销前期返利计提
借：应收账款-客户 10
贷：营业收入 10
B：
客户下单 200 元订单，使用之前 10 元的优惠
借：应收账款-客户 200
贷：营业收入 200
借：应收账款-客户 -10
贷：营业收入 -10
以上处理带来的问题：
一、由于前期优惠都是在A公司下单形成的，如果大量的优惠都在B实现会导致B公司毛利偏低，同时存在收入和成本不匹配的情况，此时AB之间是否需要结算二、开票如何处理比较合适？A公司按照 100 开票，B公司按照 190 开票；还是A公司按照 90 开票，B公司按照 200 开票

回答人：chenyiwei
B为A承担了折扣结算义务，导致自身经济利益流出。如果发生在非关联方之间，则B完全可以向A要求补偿。因此，基于关联交易公允性的考虑，也建议B与A之间建立常规化的结算机制。
开票金额建议按照各自从客户收到款项，即A公司按照 100 开票，B公司按照 190 开票。但A、B之间如果互相结算，则也应当对应相互开票。